---
title: "Assigment"
output: github_document
date: "2025-05-04"
---

```{r setup, include=FALSE}
knitr::opts_chunk$set(echo = TRUE)
```

```{r}
plant_growth_data <- read.csv("plant_growth_data.csv")
```

```{r}
head(plant_growth_data)
```

```{r}
library(dplyr)
```

```{r}
library(ggplot2)
```

#คำตอบข้อที่ 1หาค่าเฉลี่ยของ Height_cm, Leaf_Count, Flower_Count, Soil_pH, Chlorophyll_Content, Stem_Diameter และ Days_to_Flowering สำหรับแต่ละ Species และ Treatment

```{r}
# เลือกข้อมูลในคอร์ลัม Treatment ได้แก่ Fertilizer control Drought
filtered_df <- filter(plant_growth_data,(Treatment == "Fertilizer" | Treatment == "Control" | Treatment == "Drought")
)
```

```{r}
# เลือก Specie
filtered_df <- filter(
  plant_growth_data,
  (Species == "Rosa" | Species == "Lavandula" | Species == "Salvia" | 
   Species == "Thymus" | Species == "Rosmarinus"))
```

```{r}
# จัดกลุ่มข้อมูล
grouped_df <- group_by(filtered_df, Species, Treatment)

# สรุปค่าเฉลี่ยของแต่ละตัวแปร
avg_df <- summarise(
  grouped_df,
  Height_cm = mean(Height_cm),
  Leaf_Count = mean(Leaf_Count),
  Flower_Count = mean(Flower_Count),
  Soil_pH = mean(Soil_pH),
  Chlorophyll_Content = mean(Chlorophyll_Content),
  Stem_Diameter = mean(Stem_Diameter),
  Days_to_Flowering = mean(Days_to_Flowering)
)
# แสดงผลลัพธ์
print(avg_df)
```

# คำตอบข้อที่ 2 สร้าง data frame ใหม่ที่ประกอบด้วย Species, Treatment และค่าเฉลี่ยของพารามิเตอร์แต่ละตัว ใช้ head() เพื่อแสดง data frame ใหม่ของคุณ

```{r}
new_dataframe <- avg_df[ , c("Species", "Treatment", 
                      "Height_cm", "Leaf_Count", "Flower_Count", 
                      "Soil_pH", "Chlorophyll_Content", 
                      "Stem_Diameter", "Days_to_Flowering")]

head(new_dataframe)
```

# คำตอบข้อที่ 3 พล็อตกราฟแท่งของ Height_cm, Leaf_Count, Flower_Count, Soil_pH, Chlorophyll_Content, Stem_Diameter และ Days_to_Flowering ใน Rosa/Control (ใช้ค่าเฉลี่ยของแต่ละการวัด)

```{r}
# เลือก Rosa และ Control
filtered_df <- filter(
  plant_growth_data,
  Species == "Rosa" & Treatment == "Control"
)
```

```{r}
# คำนวณค่าเฉลี่ยสำหรับแต่ละพารามิเตอร์
avg_df <- summarise(
  filtered_df,
  Height_cm = mean(Height_cm),
  Leaf_Count = mean(Leaf_Count),
  Flower_Count = mean(Flower_Count),
  Soil_pH = mean(Soil_pH),
  Chlorophyll_Content = mean(Chlorophyll_Content),
  Stem_Diameter = mean(Stem_Diameter),
  Days_to_Flowering = mean(Days_to_Flowering)
)
```

```{r}
# ดึงเฉพาะค่าตัวเลขจาก avg_df
avg_values <- as.numeric(avg_df[1, ])
parameter_names <- names(avg_df)

# สร้างกราฟแท่ง
barplot(avg_values,
        names.arg = parameter_names,
        main = "Mean of Rosa (Control)",
        xlab = "Measurement",
        ylab = "Mean",
        col = "lightgreen",
        border = "darkgreen",
        cex.names = 0.5)  # ลดขนาด name parameter
```

#คำตอบข้อที่ 4 เปรียบเทียบค่าเฉลี่ยของ Height_cm ระหว่าง Species ในกลุ่ม control โดยใช้กราฟแท่ง

```{r}
# เลือก Species และ Treatment เป็น "Control"
filtered_df <- plant_growth_data[
  (plant_growth_data$Species == "Rosa" |
   plant_growth_data$Species == "Lavandula" |
   plant_growth_data$Species == "Salvia" |
   plant_growth_data$Species == "Thymus" |
   plant_growth_data$Species == "Rosmarinus") &
   plant_growth_data$Treatment == "Control", ]
```

```{r}
# คำนวณค่าเฉลี่ย Height_cm แยกตาม Species
avg_df <- aggregate(Height_cm ~ Species, data = filtered_df, FUN = mean)
```


```{r}
# สร้าง bar plot
barplot(avg_df$Height_cm, 
        names.arg = avg_df$Species,
        main = "Mean Height_cm of Species (Control)",
        xlab = "Species",
        ylab = "Height (cm)",
        col = "lightgreen",
        border = "darkgreen",
        )
```

#คำตอบข้อที่ 5 เปรียบเทียบค่าเฉลี่ยของ Chlorophyll_Content ระหว่าง Species ในกลุ่ม fertilizer โดยใช้กราฟแท่ง

```{r}
# เลือก Species และ Treatment เป็น Fertilizer
filtered_df <- plant_growth_data[
  (plant_growth_data$Species == "Rosa" |
   plant_growth_data$Species == "Lavandula" |
   plant_growth_data$Species == "Salvia" |
   plant_growth_data$Species == "Thymus" |
   plant_growth_data$Species == "Rosmarinus") &
   plant_growth_data$Treatment == "Fertilizer", ]
```

```{r}
# คำนวณค่าเฉลี่ย Chlorophyll_content แยกตาม Species. 
avg_df <- aggregate(Chlorophyll_Content ~ Species, data = filtered_df, FUN = mean)
```

```{r}
# สร้าง bar plot
barplot(avg_df$Chlorophyll_Content, 
        names.arg = avg_df$Species,
        main = "Mean Cholrophyll_content of Species (Fertilizer)",
        xlab = "Species",
        ylab = "Height (cm)",
        col = "lightgreen",
        border = "darkgreen",
        )
```

#คำตอบข้อที่ 6 เปรียบเทียบค่าเฉลี่ยของ Days_to_Flowering ของทุก Species และ Treatment โดยใช้กราฟแท่ง

```{r}
# เลือกข้อมูล Species และ Treatment 
filtered_df <- plant_growth_data[
  (plant_growth_data$Species == "Rosa" |
   plant_growth_data$Species == "Lavandula" |
   plant_growth_data$Species == "Salvia" |
   plant_growth_data$Species == "Thymus" |
   plant_growth_data$Species == "Rosmarinus") &
  (plant_growth_data$Treatment == "Control" |
   plant_growth_data$Treatment == "Fertilizer" |
   plant_growth_data$Treatment == "Drought"), ]
```

```{r}
# คำนวณค่าเฉลี่ย Days_to_Flowering แยกตาม Species และ Treatment
avg_df <- aggregate(Days_to_Flowering ~ Species + Treatment, data = filtered_df, FUN = mean)
```

```{r}
# สร้างกลุ่ม Species และ Treatment สำหรับใช้ในกราฟ
group_labels <- paste(avg_df$Species, avg_df$Treatment, sep = "_")
```


```{r}
# สร้าง bar plot
barplot(avg_df$Days_to_Flowering,
        names.arg = group_labels,
        main = "Mean Days to Flowering by Species and Treatment",
        xlab = "",
        ylab = "Days to Flowering",
        col = "lightblue",
        border = "blue",
        las = 2, # หมุนชื่อให้อ่่านง่าย
        cex.names = 0.5)  # ลดขนาด name
```



